<!DOCTYPE html PUBLIC "-//W3C//DTD XHTML 1.0 Transitional//EN" "http://www.w3.org/TR/xhtml1/DTD/xhtml1-transitional.dtd">
<html xmlns="http://www.w3.org/1999/xhtml">
<head>
	<meta http-equiv="Content-Type" content="text/html; charset=iso-8859-1" />
	<title>Ymmärrä suomea</title>
	<style type="text/css" media="all">@import "css/styles.css";</style>
	<script type="text/javascript" src="swfobject.js"></script>
</head>
<body class="font-medium">
	<div id="main-wrapper">
		<div id="topbar"></div>
		<div id="main-menu">
			<table cellspacing="0" cellpadding="0" border="0" class="add-links"><tr>
				<td class="item"><img class="raquo" src="i/raquo.gif" alt="" height="7" width="4" /><a href="/ymmarra/index.php?moduli=sanakirja">Sanakirja</a></td>
				<td class="item"><img class="raquo" src="i/raquo.gif" alt="" height="7" width="4" /><a href="/ymmarra/index.php?moduli=verbit">Verbiluettelo</a></td>
				<td class="item"><img class="raquo" src="i/raquo.gif" alt="" height="7" width="4" /><a href="/ymmarra/index.php?moduli=kielioppi">Kielioppi</a></td>
			</tr></table>
			<table cellspacing="0" cellpadding="0" border="0"><tr>
				<td class="item"><img class="raquo" src="i/raquo.gif" alt="" height="7" width="4" /><a href="/ymmarra/index.php">Etusivu</a></td>
				<td class="item"><img class="raquo" src="i/raquo.gif" alt="" height="7" width="4" /><a href="/ymmarra/index.php?moduli=tekstit">Lukutekstit</a></td>
			</tr></table>
		</div>
		<div id="content">
			<table cellspacing="0" cellpadding="0" border="0" id="content-wrapper"><tr>
				<td>
					<div id="left-menu">
												<div class="header-verb"><span>Verbit</span></div>
						<div class="menu">
								<div class="init"><a href="/ymmarra/index.php?moduli=verbit&kirjain=a">A</a></div>
								<div class="init"><a href="/ymmarra/index.php?moduli=verbit&kirjain=e">E</a></div>
								<div class="init"><a href="/ymmarra/index.php?moduli=verbit&kirjain=h">H</a></div>
								<div class="init"><a href="/ymmarra/index.php?moduli=verbit&kirjain=i">I</a></div>
								<div class="init"><a href="/ymmarra/index.php?moduli=verbit&kirjain=j">J</a></div>
								<div class="init"><a href="/ymmarra/index.php?moduli=verbit&kirjain=k">K</a></div>
								<div class="init"><a href="/ymmarra/index.php?moduli=verbit&kirjain=l">L</a></div>
								<div class="init"><a href="/ymmarra/index.php?moduli=verbit&kirjain=m">M</a></div>
								<div class="init"><a href="/ymmarra/index.php?moduli=verbit&kirjain=n">N</a></div>
								<div class="init"><a href="/ymmarra/index.php?moduli=verbit&kirjain=o">O</a></div>
								<div class="init"><a href="/ymmarra/index.php?moduli=verbit&kirjain=p">P</a></div>
								<div class="init"><a href="/ymmarra/index.php?moduli=verbit&kirjain=r">R</a></div>
								<div class="init"><a href="/ymmarra/index.php?moduli=verbit&kirjain=s">S</a></div>
								<div class="init"><a href="/ymmarra/index.php?moduli=verbit&kirjain=t">T</a></div>
								<div class="init"><a href="/ymmarra/index.php?moduli=verbit&kirjain=u">U</a></div>
								<div class="init"><a href="/ymmarra/index.php?moduli=verbit&kirjain=v">V</a></div>
								<div class="init"><a href="/ymmarra/index.php?moduli=verbit&kirjain=y">Y</a></div>
								<div class="init"><a href="/ymmarra/index.php?moduli=verbit&kirjain=Ä">Ä</a></div>
						</div>					</div>
				</td>
				<td>
					<div id="main-content">
						<div id="path">
							<a href=".">Etusivu</a> &gt; <a href="/ymmarra/index.php?moduli=verbit&kirjain=K">K</a>						</div>
													<h1>KONTATA</h1>
						<table cellspacing="0" cellpadding="0" border="0">
							<tr>
								<td colspan="2" style="padding-bottom:10px;"><strong>Aktiivin indikatiivi</strong></td>
							</tr>
							<tr>
								<td><pre>PREESENS                   
minä     konttaan          
sinä     konttaat          
hän      konttaa           
me       konttaamme        
te       konttaatte        
he       konttaavat        

PASSIIVI
         kontataan         

IMPERFEKTI                 
         konttasin         
         konttasit         
         konttasi          
         konttasimme       
         konttasitte       
         konttasivat       

PASSIIVI
         kontattiin        

PERFEKTI
olen     kontannut         
olet     kontannut         
on       kontannut         
olemme   kontanneet        
olette   kontanneet        
ovat     kontanneet        

PASSIIVI
on       kontattu          

PLUSKVAMPERFEKTI
olin     kontannut         
olit     kontannut         
oli      kontannut         
olimme   kontanneet        
olitte   kontanneet        
olivat   kontanneet        

PASSIIVI
oli      kontattu          
</pre></td>
								<td>&nbsp;&nbsp;&nbsp;</td>
								<td><pre>  KIELTOMUOTO
  en        konttaa
  et        konttaa
  ei        konttaa
  emme      konttaa
  ette      konttaa
  eivät     konttaa


  ei        kontata 

   
  en        kontannut
  et        kontannut
  ei        kontannut
  emme      kontanneet
  ette      kontanneet
  eivät     kontanneet


  ei        kontattu


  en    ole kontannut
  et    ole kontannut
  ei    ole kontannut
  emme  ole kontanneet
  ette  ole kontanneet
  eivät ole kontanneet


  ei    ole kontattu


  en    ollut  kontannut
  et    ollut  kontannut
  ei    ollut  kontannut
  emme  olleet kontanneet
  ette  olleet kontanneet
  eivät olleet kontanneet


  ei    ollut  kontattu
</pre></td>
							</tr>
						</table>
						<table cellspacing="0" cellpadding="0" border="0">
							<tr>
								<td colspan="2" style="padding-bottom:10px;"><strong>Aktiivin konditionaali</strong></td>
							</tr>
							<tr>
								<td><pre>PREESENS
minä     konttaisin        
sinä     konttaisit        
hän      konttaisi         
me       konttaisimme      
te       konttaisitte      
he       konttaisivat      

PASSIIVI
         kontattaisiin     

PERFEKTI
olisin   kontannut         
olisit   kontannut         
olisi    kontannut         
olisimme kontanneet        
olisitte kontanneet        
olisivat kontanneet        

PASSIIVI
olisi    kontattu          
</pre></td>
								<td>&nbsp;&nbsp;&nbsp;</td>
								<td><pre> 
  en        konttaisi
  et        konttaisi
  ei        konttaisi
  emme      konttaisi
  ette      konttaisi
  eivät     konttaisi


  ei        kontattaisi


  en    olisi  kontannut
  et    olisi  kontannut
  ei    olisi  kontannut
  emme  olisi  kontanneet
  ette  olisi  kontanneet
  eivät olisi  kontanneet


  ei    olisi  kontattu
</pre></td>
							</tr>
						</table>
						<table cellspacing="0" cellpadding="0" border="0">
							<tr>
								<td colspan="2" style="padding-bottom:10px;"><strong>Aktiivin potentiaali</strong></td>
							</tr>
							<tr>
								<td><pre>PREESENS
minä     kontannen         
sinä     kontannet         
hän      kontannee         
me       kontannemme       
te       kontannette       
he       kontannevat       
PASSIIVI
         kontattaneen      

PERFEKTI
lienen   kontannut         
lienet   kontannut         
lienee   kontannut         
lienemme kontanneet        
lienette kontanneet        
lienevät kontanneet        

PASSIIVI
lienee   kontattu          
</pre></td>
								<td>&nbsp;&nbsp;&nbsp;</td>
								<td><pre> 
  en        kontanne
  et        kontanne
  ei        kontanne
  emme      kontanne
  ette      kontanne
  eivät     kontanne

  ei        kontattane


  en    liene  kontannut
  et    liene  kontannut
  ei    liene  kontannut  
  emme  liene  kontanneet
  ette  liene  kontanneet
  eivät liene  kontanneet


  ei    liene  kontattu
</pre></td>
							</tr>
						</table>
						<table cellspacing="0" cellpadding="0" border="0">
							<tr>
								<td colspan="2" style="padding-bottom:10px;"><strong>Aktiivin imperatiivi</strong></td>
							</tr>
							<tr>
								<td><pre>PREESENS

(sinä)   konttaa           
(hän)    kontatkoon        
(me)     kontatkaamme      
(te)     kontatkaa         
(he)     kontatkoot        

PASSIIVI
         kontattakoon      

PERFEKTI

ole      kontannut         
olkoon   kontannut         
olkaamme kontanneet        
olkaa    kontanneet        
olkoot   kontanneet        

PASSIIVI

olkoon   kontattu          
</pre></td>
								<td>&nbsp;&nbsp;&nbsp;</td>
								<td><pre> 

  älä       konttaa
  älköön    kontatko
  älkäämme  kontatko
  älkää     kontatko
  älkööt    kontatko


  älköön    kontattako



  älä      ole  kontannut
  älköön   olko kontannut
  älkäämme olko kontanneet
  älkää    olko kontanneet
  älkööt   olko kontanneet



  älköön   olko kontattu
</pre></td>
							</tr>
						</table>
						<table cellspacing="0" cellpadding="0" border="0">
							<tr>
								<td colspan="2" style="padding-bottom:10px;"><strong>Verbin nominaalimuodot</strong></td>
							</tr>
							<tr>
								<td><pre>I INFINITIIVI              

Lyhyempi muoto:            
         kontata           

Pitempi muoto:             
         kontatakseni      
         kontataksesi
         kontatakseen
         kontataksemme
         kontataksenne
         kontatakseen

III  INFINITIIVI           

inessiivi    konttaamassa  
elatiivi     konttaamasta  
illatiivi    konttaamaan   
adessiivi    konttaamalla
abessiivi    konttaamatta  
instruktiivi konttaaman    
                           
Passiivi
instruktiivi kontattaman   
                           
                           
</pre></td>
								<td>&nbsp;&nbsp;&nbsp;</td>
								<td><pre>  II INFINITIIVI

  inessiivi     kontatessa
  instruktiivi  kontaten

  Passiivi
  inessiivi     kontattaessa






  IV INFINITIIVI

  nominatiivi   konttaaminen
  partitiivi    konttaamista
     

  I PARTISIIPPI 
  aktiivi       konttaava
  passiivi      kontattava

  II PARTISIIPPI 
  aktiivi       kontannut
  passiivi      kontattu
</pre></td>
							</tr>
						</table>

					</div>
				</td>
			</tr></table>		</div>
		<div id="footer"><a href="http://www.oph.fi/"><img src="i/oph_logo_ymmarrasuomea.gif" width="157" height="35" alt="OPH" /></a></div>
	</div>
</body>
</html>
